SANDY LISBET VARGAS PORTOCARRERO

981882649 | <u>lvargasportocarrero@gmail.com</u>

https://www.linkedin.com/in/sandy-lisbet-vargas-portocarrero-778124294/

PERFIL

Estudiante de | X ciclo de la carrera de Ingeniería de Sistemas e Informática de la Universidad Tecnológica del Perú. Con experiencia de 2 años el área de atención al cliente, realizando registro de pedidos, cobro y cuadre de caja y pago de personal. Con sólidos conocimientos en el manejo del MS Excel, SQL Server y del idioma inglés a nivel intermedio. Con interés en desarrollarme profesionalmente en el área de Analisis de Datos. Con facilidad de trabajo en equipo, comunicación afectiva y orientación a resultados.

EXPERIENCIA

Restaurante "El huarique del Zurdo"

Ago 2022 - Actualidad

Negocio familiar dedicado a la preparación y venta de comida tradicional. *Atención al Cliente*

- Registré y procesé un promedio de 70 pedidos diarios
- Gestioné un balance de caja con una precisión del 99% diariamente.
- Realicé pagos del personal puntualmente cada fin de semana, mejorando la satisfacción del equipo en un 15%.
- Incrementé el grado de satisfacción de los clientes en un 20% mediante la implementación de estrategias personalizadas de servicio al cliente.
- Logré un aumento del 20% en las ventas durante el primer trimestre de 2022.
- Precisé ingresos y gastos semanalmente, identificando oportunidades de ahorro que resultaron en una reducción del 10% en los costos operativos.
- Identifiqué y reduje tiempos muertos en los procesos.

Restaurant "Annie" Set 2019 – Mar 2020

Empresa familiar dedicada a la preparación y venta de alimentos y bebidas.

Atención al cliente

- Registré pedidos, gestioné cobros y elaboré boletas de ventas con una precisión del 98%, reduciendo los errores administrativos en un 15%.
- Comuniqué proactivamente al gerente las inquietudes y quejas de mis compañeros de trabajo, contribuyendo a la resolución rápida del 80% de los problemas y mejorando la moral del equipo.

EDUCACIÓN

Universidad Tecnológica del Perú

Mar 2020 - actualidad Ingeniería de Sistemas e Informática, IX ciclo.

INFORMACIÓN ADICIONAL

- Certificado de Microsoft Excel Nivel Intermedio, UTP 2021.
- · Certificado Inglés A2 MCER, UTP 2021.
- Certificado de SQL SERVER, Municipalidad de Lima 2023.
- Certificado de Microsoft POWER BI, Municipalidad de Lima 2023.
- · Certificado de Python, Municipalidad de Lima 2023.